【裁判字號】    95,裁,2451
【裁判日期】    951108
【裁判案由】    政府採購法
【裁判全文】
最  高  行  政  法  院  裁  定
                                     95年度裁字第02451號
抗  告  人  清厚資源整合股份有限公司
代  表  人  甲○○
上列抗告人因與相對人行政院海岸巡防署海岸巡防總局中部地區
巡防局間政府採購法事件，對於中華民國95年2月23日臺中高等
行政法院94年度訴字第115號裁定提起抗告。本院裁定如下︰
    主  文
抗告駁回。
抗告訴訟費用由抗告人負擔。
    理  由
一、本件抗告人係相對人數位式快速印刷機事務機器採購案得標
    廠商，案經驗收及覆驗結果，未符相對人所訂採購規格，相
    對人乃於民國（下同）93年6月24日依採購契約第17條第1項
    第9款約定催告終止契約，並刊登公告抗告人為拒絕往來廠
    商（嗣相對人於發現送達不合法後已自行撤銷）。抗告人不
    服，循序提起行政訴訟。經原裁定以：抗告人起訴狀上所載
    相對人之代表人為單家驊，惟相對人之代表人已於93年11月
    19日變更為林福安，又抗告人之訴之聲明亦非請求撤銷相對
    人違法行政處分，亦非請求確認相對人之行政處分違法或請
    求相對人賠償其損害，經以裁定命其補正，惟抗告人仍未補
    正，是抗告人起訴程式顯於法不合等語，而駁回抗告人在原
    審之訴。
二、本件抗告意旨略謂：由相對人93年3月10日、9月16日等所發
    之公文可知，相對人之代表人為單家驊、承辦人員為朱柏璟
    ，是抗告人以上開二人為被告並無違誤。又抗告人於原審歷
    次書狀之訴之聲明、事實及理由皆已明白表示因相對人之行
    為致抗告人損失近新台幣1千萬元，此即是對相對人之損害
    賠償請求，是原裁定認抗告人非請求損害賠償與事實不符。
    為此訴請廢棄原裁定。
三、本院按：起訴，應以訴狀表明當事人、起訴之聲明、訴訟標
    的及其原因事實。又當事人為法人、機關或其他團體者，應
    記載其名稱、所在地、其法定代理人、代表人或管理人之姓
    名及其與機關或團體之關係，此觀行政訴訟法第105條第1項
    、第57條第1項第1、2款規定自明。經查，本件抗告人因政
    府採購法事件，以相對人為被告於原審起訴，因起訴狀所載
    相對人之代表人單家驥，於抗告人在原審起訴時已非相對人
    之代表人，故原審乃於94年12月8日裁定命抗告人應於收受
    裁定之日起7日內補正相對人之代表人為林福安，惟抗告人
    於同年月15日收受該裁定後，於同年月21日提出之呈報狀仍
    不願更正相對人之代表人為林福安等情，有抗告人在原審之
    起訴狀、原審上述裁定及抗告人呈報狀可按；從而，原審以
    抗告人在原審起訴係不合程式為由，依行政訴訟法第107條
    第1項第10款規定，以裁定予以駁回，依上開所述，即無不
    合。又抗告人在原審之訴既有如上所述之不合程式情事，故
    抗告意旨關於其在原審訴之聲明是否適法部分之指摘，因與
    結論無影響，本院即無再予論究之必要。從而，抗告意旨指
    摘原裁定違法，求為廢棄，並無可採。本件抗告難認有理由
    ，應予駁回。另抗告人在原審之訴既因不合法而遭駁回，故
    抗告意旨關於實體部分之指摘，本院即無從予以審究，併予
    指明。
四、依行政訴訟法第104條、民事訴訟法第95條、第78條，裁定
    如主文。
中    華    民    國    95    年    11    月    8     日
                  第四庭審判長法  官  高  啟  燦
                              法  官  黃  璽  君
                              法  官  廖  宏  明
                              法  官  楊  惠  欽
                              法  官  林  樹  埔
以  上  正  本  證  明  與  原  本  無  異
中    華    民    國    95    年    11    月    9     日
                              書記官  張  雅  琴


司法院資訊處製作；財團法人民間司法改革基金會備份。
